---
title: "dplyr作业"
author: "王梦云"
date: "`r Sys.Date()`"
output: 
  html_document:
    theme: flatly
    highlight: pygments
    code_download: true
    code_folding: show
    toc: true
    toc_float: true
    number_sections: true
    df_print: paged
---



# 作业一

```{r, message=FALSE, warning=FALSE}
library(tidyverse)

kidiq <- read_rds("./data/kidiq.RDS") 
kidiq
```


- kid_score : 小孩考试分数
- mom_hs    : 母亲是否完成高中
- mom_iq    : 母亲IQ值
- mom_age   : 母亲年龄


# 问题

1. 说出数据框中每一列的变量类型
Answer：
kid_score: int 整型
mom_hs: double 双精度浮点
mom_iq: double 双精度浮点
mom_age: int 整型
验证代码如下
```{r}
typeof(kidiq[['kid_score']])
typeof(kidiq[['mom_hs']])
typeof(kidiq[['mom_iq']])
typeof(kidiq[['mom_age']])

```

2. 统计考试的平均成绩
Answer:
```{r}
mean_score = mean(kidiq[['kid_score']])
print(mean_score)
```


3. 统计母亲完成高中的比例
Answer:
```{r}
percent <- mean(kidiq[['mom_hs']])  * 100
print(percent)
```


4. 构建新的一列`index`，其中 $index = mom_iq/mom_age$
Answer:
```{r}
kidiq['index'] <- kidiq['mom_iq']/kidiq['mom_age']
print(kidiq)
```


5. 中心化 mom_iq，然后放到新的一列（提示：中心化 = mom_iq值 - 全部mom_iq的均值，`mom_iq - mean(mom_iq)`）
Answer:
```{r}
kidiq['mom_iq_center'] <- kidiq['mom_iq'] - mean(kidiq[['mom_age']])
print(kidiq)
```


6. 按mom_hs分组，计算 mom_iq 均值、kid_score的均值以及mom_age的最大值


Answer:
```{r}
mom_iq_mean_by_group <- aggregate(x=kidiq[c('mom_iq')], by=kidiq[c('mom_hs')], FUN=mean)
print(mom_iq_mean_by_group)

kid_score_mean_by_group <- aggregate(x=kidiq[c('kid_score')], by=kidiq[c('mom_hs')], FUN=mean)
print(kid_score_mean_by_group)

mom_age_max_by_group <- aggregate(x=kidiq[c('mom_age')], by=kidiq[c('mom_hs')], FUN=max)
print(mom_age_max_by_group)
```




# 作业二

请同学们先安装"babynames"宏包，该宏包包含了若干数据框。今天，我们会用到其中的"babynames"

```{r, message=FALSE, warning=FALSE}
library(tidyverse)
library(babynames) # install.packages("babynames")

babynames
```

- year = 年份（从1880年到2017年的每一年）
- sex  = 儿童性别
- name = 登记使用的姓名
- n    = 使用该姓名的人数
- prop = 登记使用该名字的人数占同年登记人数的比例（按性别分）

比如，在1880年名叫"Mary"的女孩有7065个，占当年申请登记的全部女孩的比例是0.07238.




## 问题

1. 选择 `n` 这一列
```{r}
babynames %>% select(c("n"))
```

2. 同时选择`name` 和 `n` 列，以下方法错误的是？
Answer: 错误的是第4个
```{r}
babynames %>% select(-c(year, sex, prop))
babynames %>% select(name:n)
babynames %>% select(starts_with("n"))
babynames %>% select(ends_with("n"))
```

3. 选出 `prop` 大于0.08 的所有 `name`
Answer:
```{r}
babynames[which(babynames$prop > 0.08),]['name']
```


4. 显示所有名叫 "Sea" 的儿童的行
Answer:
```{r}
babynames[which(babynames$name == 'Sea'),]
```


5. 找出 `n` 有**缺失值**的行
Answer:
```{r}
babynames[which(is.na(babynames$n)),]
```

6. 找出名叫 "Sea" 或者 "Anemone" 的儿童
Answer:
```{r}
babynames[which(babynames$name == 'Sea' | babynames$name == 'Anemone'),]

```


7. 只使用了5次或者6次的姓名
Answer:
```{r}
babynames[which(babynames$n == 6 | babynames$n == 5),]

```


8. 列出最常用的姓名（先按 `n` 从大往小排）
Answer:
```{r}
babynames[order(babynames$n, decreasing=TRUE),]

```


9. 2015年使用最多的女孩姓名
Answer:
```{r}
sort_names <- babynames[order(babynames$n, decreasing=TRUE),]
sort_names[which(sort_names$sex == 'F' & sort_names$year==2015),][1,]

```

10. 统计男孩女孩的全部人数

Answer:
```{r}
number_by_sex <- aggregate(x=babynames[c('n')], by=babynames[c('sex')], FUN=sum)
print(number_by_sex)
```

11. 统计每年男孩女孩的人数

Answer:
```{r}
number_by_sex_and_year <- aggregate(x=babynames[c('n')], by=babynames[c('sex', 'year')], FUN=sum)
print(number_by_sex_and_year)
```

12. 统计名叫 `Khaleesi` 的人数
Answer:
```{r}
khaleesi_all <- babynames[which(babynames$name == 'Khaleesi'),]
number_of_khaleesi <- aggregate(x=khaleesi_all[c('n')], by=khaleesi_all[c('name')], FUN=sum)
print(number_of_khaleesi)

```


13. 第一次使用 `Khaleesi` 这个名字是哪一年？
Answer:
```{r}
khaleesi_all <- babynames[which(babynames$name == 'Khaleesi'),]
sort_names <- khaleesi_all[order(khaleesi_all$year, decreasing=FALSE),]
print(sort_names[1,])
```


14. 找出最受欢迎的姓名（分男孩女孩）

```{r}

filtered_boy_names <- babynames[which(babynames$sex == 'M'),]
group_boy_names <-  filtered_boy_names %>%
  group_by(filtered_boy_names$name ) %>%
  summarise(total_number=sum(n) )   
ordered_group_boy_names <- group_boy_names[order(group_boy_names$total_number, decreasing=TRUE),]
popular_boy_name <- ordered_group_boy_names[1,]
print(popular_boy_name)

filtered_girl_names <- babynames[which(babynames$sex == 'F'),]
group_girl_names <-  filtered_girl_names %>%
  group_by(filtered_girl_names$name ) %>%
  summarise(total_number=sum(n) )   
ordered_group_girl_names <- group_girl_names[order(group_girl_names$total_number, decreasing=TRUE),]
popular_girl_name <- ordered_group_girl_names[1,]
print(popular_girl_name)

```

15. 统计每年使用最多的名字的数量与使用最少的名字数量的差距

```{r}
babynames %>%
  group_by(   babynames$year  ) %>%
  summarise(
    diff = max(n ) - min(n)
  )  

```



